【裁判字號】    97,審訴,3212
【裁判日期】    970918
【裁判案由】    毒品危害防制條例
【裁判全文】
臺灣高雄地方法院刑事判決            97年度審訴字第3212號
公  訴  人  臺灣高雄地方法院檢察署檢察官
被      告  甲○○
指定辯護人  本院公設辯護人馬碩遠
上列被告因毒品危害防制條例案件，經檢察官提起公訴（97年度
毒偵字第4792號），本院合議庭裁定由受命法官獨任依協商程序
審理，判決如下：
    主  文
甲○○施用第一級毒品，累犯，處有期徒刑捌月。扣案之第一級
毒品海洛因壹包（驗後淨重零點零肆肆公克），沒收銷燬之。
    事實及理由
一、本件犯罪事實及證據，除犯罪事實「又因違反肅清煙毒條例
    及麻醉藥品管理條例案件，經臺灣高等法院高雄分院以85年
    度上訴字第1964號判處有期徒刑3 年10月、5 月，定應執行
    有期徒刑4 年確定，於95年12月19日執行完畢」更正為「另
    前因肅清煙毒條例等案件，經本院以81年度訴字第2433號判
    決，判處有期徒刑3 年4 月、3 月，應執行有期徒刑3 年5
    月確定；復因肅清煙毒條例案件，經本院以82年度訴字第77
    0 號判決，判處有期徒刑3 年6 月確定，上開案件接續執行
    ，於84年6 月27日假釋出監。於假釋期間，又因肅清煙毒條
    例等案件，經臺灣高等法院高雄分院以85年度上訴字第1694
    號判決，判處有期徒刑3 年10月、5 月，應執行有期徒刑4
    年確定，其前開假釋亦經撤銷，再度入監服刑，於89年11月
    23日再度獲得假釋，然又遭撤銷假釋，入監服刑後，於95年
    12月19日執行完畢」；「並當場扣得第一級毒品海洛因1 小
    包（毛重0.2 公克）」更正為「並當場扣得第一級毒品海洛
    因1 包（驗後淨重0.044 公克）」；證據部分補充「被告甲
    ○○於本院審理中之自白」及「高雄市立凱旋醫院濫用藥物
    成品檢驗鑑定書」外，餘均引用檢察官起訴書之記載，如附
    件。
二、本件被告業已認罪，並經辯護人協助下與檢察官於審判外達
    成協商之合意，渠等合意內容為：被告願受科刑範圍如主文
    所載。經核被告所為，係犯毒品危害防制條例第10條第1 項
    之施用第一級毒品罪，且上開協商合意內容，並無刑事訴訟
    法第455 條之4 第1 項所列不得認罪協商之情形，本件既經
    檢察官聲請改依協商程序而為判決，本院爰不經言詞辯論，
    於協商合意範圍內為協商判決。
三、應適用之法條：刑事訴訟法第455 條之4 第2 項、第455 條
    之8 、第454 條第2 項，毒品危害防制條例第10條第1 項、
    第18條第1 項前段，刑法第11條、第47條第1 項。
四、本判決除有刑事訴訟法第455 條之4 第1 項第1 款、第2 款
    、第4 款、第6 款、第7 款所定情形之一，或違反同條第2
    項規定者外，不得上訴。
本案經檢察官陳麗琇到庭執行職務。
中    華    民    國    97    年    9     月    18    日
                  刑事第七庭    法  官  陳君杰
以上正本證明與原本無異。
如不服本判決，應於判決送達後10日內，向本院提出上訴狀。
中    華    民    國    97    年    9     月    18    日
                                書記官  李承悌
附錄本判決論罪科刑法條全文：
毒品危害防制條例第10條第1項
施用第一級毒品者，處6 月以上5 年以下有期徒刑。
附件：
臺灣高雄地方法院檢察署檢察官起訴書
                                    97年度毒偵字第4792號
    被      告  甲○○  男  52歲（民國○○年○月○日生）
                        住高雄市○○區○○路34號
                        身分證統一編號：Ｚ000000000號
上列被告因違反毒品危害防制條例案件，已經偵查終結，認應該
提起公訴，茲將犯罪事實及證據並所犯法條分敘如下：
        犯罪事實
一、甲○○前因施用毒品案件，經法院裁定施以強制戒治，於民
    國92年7月30日執行完畢，並經本署檢察官以92 年度戒毒偵
    字第720 號為不起訴處分確定，又因違反肅清煙毒條例及麻
    醉藥品管理條例案件，經臺灣高等法院高雄分院以85年度上
    訴字第1964號判處有期徒刑3年10月、5月，定應執行有期徒
    刑4年確定，於95 年12月19日執行完畢。詎不知悔悛且未戒
    斷毒癮，基於施用第一級毒品海洛因之犯意，於97年5 月29
    日晚間某時許，在其高雄市○○區○○路34號住處內，施用
    第一級毒品海洛因1次，嗣於翌日10 時50分許，高雄市○○
    區○○路36號前，因行跡可疑，為警攔查，並當場扣得第一
    級毒品海洛因1小包（毛重0.2公克）。
二、案經高雄縣政府警察局小港分局報告偵辦。
        證據並所犯法條
一、證據清單及待證事實
┌──┬───────────┬────────────┐
│編號│證據清單              │待證事實                │
├──┼───────────┼────────────┤
│一  │高雄市立凱旋醫院濫用藥│被告尿液呈嗎啡陽性反應之│
│    │物尿液檢驗報告1紙     │事實。                  │
├──┼───────────┼────────────┤
│二  │刑案資料查註紀錄表及全│被告5 年內再犯本件施用毒│
│    │國施用毒品案件紀錄表各│品案件之事實。          │
│    │1份。                 │                        │
└──┴───────────┴────────────┘
二、核被告所為，係犯毒品危害防制條例第10 條第1項之施用第
    一級毒品罪嫌。被告持有第一級毒品海洛因進而施用，其持
    有之低度行為，應為其施用之高度行為所吸收，不另論罪。
    又被告於有期徒刑執行完畢後，5 年內故意再犯本件有期徒
    刑以上之罪，為累犯，請依刑法第47 條第1項規定加重其刑
    。
三、依毒品危害防制條例第23條第2項及刑事訴訟法第251 條第1
    項提起公訴。
    此    致
臺灣高雄地方法院
中    華    民    國    97    年    6     月    30    日
                              檢  察  官  乙    ○    ○
上正本證明與原本無異
中    華    民    國    97    年    7     月    8     日
                              書  記  官  王    博    弘
所犯法條：
毒品危害防制條例第10條
施用第一級毒品者，處 6 月以上 5 年以下有期徒刑。
施用第二級毒品者，處 3 年以下有期徒刑。


司法院資訊處製作；財團法人民間司法改革基金會備份。
